臺灣雲林地方法院民事裁定
110年度司繼字第33號
聲  請  人  黃文騰  
            涂忠淼  


關  係  人  胡忠義  
上列聲請人聲請對被繼承人林子文之遺產管理人事件，本院裁定
如下：
    主  文
選任胡忠義地政士為被繼承人林子文（男、民國00年0 月00日生
、國民身分證統一編號：Z000000000號號、生前最後籍設：雲林
縣○○鎮○○路○段000 巷00○0 號3 樓、民國94年6 月5 日死亡）之
遺產管理人。
准對被繼承人林子文之繼承人為承認繼承之公示催告。
被繼承人林子文之大陸地區以外之繼承人，應自前項公示催告公
告於司法院網站之翌日起，壹年內承認繼承；其大陸地區之繼承
人，應自被繼承人死亡之日（即日）起參年內以書面向本院為繼
承之表示，上述期限屆滿，無繼承人承認繼承時，被繼承人之遺
產，於清償債權，並交付遺贈物後，如有賸餘即歸屬國庫。
聲請費用由被繼承人林子文之遺產負擔。
    理  由
一、本件聲請意旨略以：被繼承人林子文於民國94年6 月5 日死
    亡，其繼承人均已拋棄繼承權，而其親屬會議未於1 個月內
    選定遺產管理人。聲請人與被繼承人共有土地，現為進行分
    割共有物訴訟，爰依法聲請為被繼承人選任遺產管理人等語
    。
二、按繼承開始時，繼承人之有無不明者，由親屬會議於一個月
     內選定遺產管理人，並將繼承開始及選定遺產管理人之事
    由 ，向法院報明；親屬會議依前條規定為報明後，法院應
    依公 示催告程序，定6 個月以上之期限，公告繼承人，命
    其於期 限內承認繼承；無親屬會議或親屬會議未於前條所
    定期限內 選定遺產管理人者，利害關係人或檢察官，得聲
    請法院選任 遺產管理人，並由法院依前項規定為公示催告
    ；先順序繼承 人均拋棄其繼承權時，由次順序之繼承人繼
    承。其次順序繼 承人有無不明或第四順序之繼承人均拋棄
    其繼承權者，準用 關於無人承認繼承之規定，民法第1177
    條、第1178條第1 項 、第2 項及第1176條第6 項分別定有
    明文。又按大陸地區人 民繼承臺灣地區人民之遺產，應於
    繼承開始起3 年內以書面 向被繼承人住所地之法院為繼承
    之表示，逾期視為拋棄其繼 承權，臺灣地區與大陸地區人
    民關係條例第66條第1 項亦有 明文。
三、經查：
　㈠聲請人主張上開事實，業據其提出被繼承人除戶戶籍謄本、
    本院函文、繼承系統表、共有人持份明細表、臺灣屏東地方
    法院民事庭函文、土地登記第一類謄本、被繼承人所得分配
    財產價值計算表等件影本為證，並經本院職權調閱被繼承人
    近二年稅務電子閘門財產所得調件明細表、本院94年度司繼
    字第502 號拋棄繼承權卷宗，堪信為真實。又經本院依職權
    向雲林縣虎尾戶政事務所函調被繼承人之法定繼承人戶籍資
    料，亦查無其他法定繼承人，此有該所110 年9 月13日雲虎
    戶字第1100003409號函在卷可稽，足徵被繼承人之遺有財產
    產，且其繼承人均已依法拋棄繼承，復查無其他合法繼承人
    存在，揆諸前揭規定，自應準用關於無人承認繼承之規定，
    參以其親屬會議並未於死亡發生之日起1 個月內為其選定遺
    產管理人並陳報本院，是聲請人以利害關係人之地位，向本
    院聲請選任遺產管理人，自屬有據。
　㈡本院審酌擔任遺產管理人，主要係彙整被繼承人之財產，踐 
    行被繼承人債權、債務之確認，並作適法合理之分配，且於
    有繼承人承認繼承時或遺產分配後，尚有剩餘時，將遺產移
    交繼承人或國庫，此須熟悉相關法律程序進行遺產處分，惟
    經本院函詢財政部國有財產署中區分署雲林辦事處，該處函
    覆本院：建議以同為臺灣屏東地方法院110 年度調字第67號
    當事人之林暢有為遺產管理人，此有該處110 年9 月23日台
    財產中雲三字第11003060850 號函在卷可憑，惟本院審酌林
    暢有同為上開訴訟之當事人，恐因潛在之利害關係及欠缺相
    關專業知識而未能盡遺產管理人之善良管理人注意義務，允
    宜另覓合適人選。
　㈢另經本院徵詢胡忠義地政士之意願後，胡忠義地政士願意擔
    任被繼承人林子文之遺產管理人，並以其專業知識管理及處
    理被繼承人後續之遺產問題，有電話紀錄乙紙在卷可稽，且
    與被繼承人所遺遺產間無利害關係，復查無其他不適任之情
    事，爰選任胡忠義地政士為被繼承人之遺產管理人。又本件
    遺產管理人就任後，應以善良管理人之注意執行其職務，附
    此敘明，併依民法第1178條第2 項規定為承認繼承之公示催
    告。
四、爰裁定如主文。
五、如對本裁定抗告，須於裁定送達後10日之不變期間內，向本
    院提出抗告狀，並繳納抗告費新臺幣1,000 元。
中　　華　　民　　國　　110 　年　　10　　月　　14　　日
                    家事法庭  司法事務官　陳崇漢
以上正本係照原本作成
如對本裁定抗告須於裁定送達後10日內向本院提出抗告狀，並繳
納抗告費新臺幣1,000元。
中　　華　　民　　國　　110 　年　　10　　月　　7 　　日
                              書  記  官　鄭景徽